臺灣雲林地方法院刑事判決　　　　　　　 94年度訴字第494號
公　訴　人　臺灣雲林地方法院檢察署檢察官
被　　　告　甲○○　男　32歲.
上列被告因違反毒品危害防制條例案件，經檢察官提起公訴（94
年度毒偵緝字第19號、毒偵字第412 號），被告就被訴事實為有
罪之陳述，經本院合議庭裁定依簡式審判程序審理，本院判決如
下：
    主  文
甲○○連續施用第一級毒品，累犯，處有期徒刑壹年；扣案之注
射針筒壹支沒收之。又連續施用第二級毒品，累犯，處有期徒刑
捌月。應執行有期徒刑壹年陸月；扣案之注射針筒壹支沒收之。
    犯罪事實
一、甲○○前於民國（下同）90年間，因贓物案件，經本院虎尾
    簡易法庭判處有期徒刑3 月，緩刑2 年確定，嗣經撤銷緩刑
    ，並於91年11月13日執行完畢（起訴書誤載為91年11月14日
    ）。又其前於89、91年間分別因施用第1 級、第2 級毒品案
    件，先後經2 次觀察、勒戒後，均認無繼續施用毒品之傾向
    ，而予以釋放出所，並由臺灣雲林地方法院檢察署檢察官分
    別於89年8 月29日以89年度毒偵字第1222號、91年8 月16日
    以91年度毒偵緝字第81號為不起訴處分確定。復於93年間，
    因施用第1 級、第2 級毒品案件，經本院於93年8 月13日，
    分別判處有期徒刑9 月、5 月，定應執行有期徒刑1 年確定
    。詎仍不知悔改，竟分別基於施用第1 級毒品海洛因及第2
    級毒品安非他命之概括犯意，自93年10月初某日起至94年1
    月21日止，在雲林縣元長鄉○○村○○鄰○○路63號住處等地
    ，以注射之方式，連續施用第1 級毒品海洛因多次。及自93
    年12月底起至94 年1月21日止，在同上住處等地，以燒烤之
    方式，連續施用第2 級毒品安非他命多次。嗣於93年10月23
    日下午4 時50分許，甲○○因騎乘車牌號碼NVB-117 號贓車
    ，為警於雲林縣元長鄉○○村○○路感善堂廟前查獲，並扣
    得注射針筒1 支，且經對其採尿送驗呈嗎啡陽性反應。復於
    94 年1月21日下午1 時50分許，其因案通緝，為警於雲林縣
    元長鄉○○村○○路69號緝獲，亦採尿送驗，結果呈嗎啡陽
    性及安非他命陽性反應，始悉上情。
二、案經雲林縣警察局及虎尾分局報請臺灣雲林地方法院檢察署
    檢察官偵查起訴。
    理  由
一、程序方面：
　  本件被告甲○○所犯為死刑、無期徒刑、最輕本刑三年以上
    有期徒刑及高等法院管轄第一審案件以外之罪，並經被告於
    準備程序進行中，就前揭被訴事實為有罪之陳述，經法官告
    知簡式審判程序之旨，並聽取公訴人、被告之意見後，合議
    庭認為適宜，依刑事訴訟法第273 條之1 第1 項之規定，裁
    定進行簡式審判程序。
二、認定犯罪事實所根據的證據及理由：
  (一)雲林縣警察局虎尾分局查獲毒品嫌犯尿液送檢真實姓名對照
    表、雲林縣衛生局煙毒尿液檢驗成績書各2 件。足以證明被
    告2 次所採集之尿液，分別呈甲基安非他命及呈嗎啡、甲基
    安非他命陽性反應。其確有施用第1 級、第2 級毒品。
  (二)臺灣雲林地方法院檢察署89年度毒偵字第1222號、91年度毒
    偵緝字第81號不起訴處分書各1 件。足以證明被告前因施用
    毒品，經觀察、勒戒執行完畢釋放後，5 年內再犯上開連續
    施用第1 級毒品，及施用第2 級毒品之罪。
  (三)扣案之注射針筒1支。
  (四)被告甲○○之自白。
  (五)綜上所述，足認被告自白與事實相符，應可採信。本件事證
    明確，被告甲○○犯行應堪認定。
三、論罪科刑的理由：
  (一)按海洛因及安非他命分別為毒品危害防制條例第2 條第2 項
    第1 款、第2 款所定之第1 級及第2 級毒品，不得非法持有
    、施用。核被告甲○○所為，係犯毒品危害防制條例第10條
    第1 項施用第1級毒品罪及同條第2 項施用第2級毒品罪。
  (二)被告持有海洛因及安非他命行為，為施用之高度行為所吸收
    ，均不另論罪。
  (三)被告多次施用第1 級毒品及第2 級毒品之行為，均時間緊接
    ，犯罪構成要件相同，顯係基於概括犯意反覆為之，均為連
    續犯，應分別依刑法第56條之規定論以連續施用第1 級、第
    2 級毒品之一罪，並依法加重其刑。
  (四)被告所犯上開連續施用第1 級毒品及施用第2 級毒品之2 罪
    間，犯意各別，罪名互異，應予分論併罰。
  (五)原公訴意旨認被告係自93年年底某日起至94年1 月21日止施
    用第1 級毒品海洛因，然此部分業經到庭檢察官更正為係自
    93 年10 月初某日起至94年1 月21日止，併此敘明。
  (六)被告前於90年間，因贓物案件，經本院虎尾簡易法庭判處有
    期徒刑3 月，緩刑2 年確定，嗣經撤銷緩刑，並於91年11月
    13 日 執行完畢，有臺灣高等法院被告全國前案紀錄表、刑
    案資料作業個別查詢報表在卷可稽。被告前受有期徒刑執行
    完畢，於五年內再犯本件最重本刑為有期徒刑以上之罪，為
    累犯，應依刑法第47條規定，加重其刑，並遞加重之。
  (七)爰審酌被告前因施用毒品犯行經法院觀察、勒戒執行完畢，
    復因施用毒品案件經法院判處有期徒刑一年確定，猶不知警
    惕，再犯本件施用毒品之罪，然施用毒品係屬自戕行為並未
    損害他人，於犯罪後坦承犯行，犯罪後態度尚佳等一切情狀
    ，分別量處如主文所示之刑，併合併定其應執行刑示懲。
  (八)扣案之注射針筒1 支，為被告所有，且係供注射海洛因之物
    ，業經被告供明在卷，應依刑法第38條第1 項第2 款之規定
    ，併予諭知宣告沒收之。
四、適用之法律：
  (一)刑事訴訟法第273 條之1 第1 項、第299 條第1 項前段。
  (二)毒品危害防制條例第10條第1 項、第2 項，刑法第11條前段
    、第56條、第47條、第51條第5款、第38條第1 項第2 款。
本案經檢察官李文潔到庭執行職務。
中　　華　　民　　國　　94　　年　　7 　　月　　27　　日
              刑事第六庭    法  官   蔡  世  芳
以上正本證明與原本無異。
如不服本判決，應於判決收受後10日內，向本院提出上訴狀（須
附繕本）。
                            書記官   林  秀  娟
中　　華　　民　　國　　94　　年　　7 　　月　　27　　日
毒品危害防制條例第10條第1項、第2項
施用第一級毒品者，處 6 月以上 5 年以下有期徒刑。
施用第二級毒品者，處 3 年以下有期徒刑。
